【裁判字號】    99,簡上,13
【裁判日期】    991110
【裁判案由】    傷害等
【裁判全文】
臺灣宜蘭地方法院刑事判決              99年度簡上字第13號
上  訴  人
即  被  告  丙○○
上列上訴人因傷害等案件，不服本院簡易庭98年度簡字第917號
中華民國99年1月6日第一審簡易判決（聲請案號：臺灣宜蘭地方
法院檢察署98年度調偵字第68號、第69號），提起上訴，本院管
轄之第二審合議庭判決如下：
    主  文
原判決關於傷害兩罪部分暨定應執行刑部分均撤銷。
丙○○共同犯傷害罪，處有期徒刑月，如易科罰金，以新臺幣
壹仟元折算壹日，扣案之鋁棒壹支沒收；又犯傷害罪，處有期徒
刑貳月，如易科罰金，以新臺幣壹仟元折算壹日，扣案之鋁棒壹
支沒收。
其餘上訴駁回。
第二項撤銷改判部分與前項上訴駁回部分所處之刑，應執行有期
徒刑伍月，如易科罰金，以新臺幣壹仟元折算壹日，緩刑年，
扣案之鋁棒壹支沒收。
    事  實
一、丙○○因知悉乙○○（所犯相姦罪部分，業經原審判處有期
    徒刑3月確定）與其配偶廖佩宜發生性行為而氣憤難平，於
    民國97年8月19日20時53分許，丙○○偕同其友人甲○○（
    所犯傷害罪部分，業經原審判處有期徒刑2月確定）至宜蘭
    縣五結鄉○○路112之4號3樓乙○○住處，共同基於傷害之
    犯意聯絡，推由甲○○勒住乙○○脖子，再由丙○○持其所
    有之鋁棒1支毆打乙○○身體、頭部等處，致乙○○受有頭
    皮撕裂傷、頸挫傷及左肘挫傷之傷害。又丙○○見乙○○之
    母丁○○上前勸阻，另基於傷害之犯意，持上開鋁棒毆打丁○○腹部、右腿，致丁○○受有腹部挫傷、右足挫傷之傷害
    。期間丙○○復基於恐嚇危害安全之犯意，對乙○○、丁○○恫稱：「樓下有槍、忘了拿上來、不得報警」等語，以此
    加害生命、身體之事恐嚇乙○○、丁○○，使乙○○、丁○○心生畏懼，致生危害於乙○○、丁○○之安全。嗣經警據
    報到場處理而查悉上情，並扣得丙○○所有供其犯傷害罪使
    用之鋁棒1支。
二、案經告訴人乙○○、丁○○訴由宜蘭縣政府警察局羅東分局
    報請臺灣宜蘭地方法院檢察署檢察官偵查後聲請簡易判決處
    刑。
    理  由
壹、證據能力部分：
一、按被告以外之人於審判外之言詞或書面陳述，除法律有規定
    者外，不得作為證據；又被告以外之人於審判外之陳述，雖
    不符前4條之規定，而經當事人於審判程序同意作為證據，
    法院審酌該言詞陳述或書面陳述作成時之情況，認為適當者
    ，亦得為證據，刑事訴訟法第159條第1項、第159條之5第1
    項分別定有明文。
二、經查：證人乙○○、丁○○、廖佩宜、甲○○於警詢之陳述
    （見警卷第1頁至第2頁、第5頁至第10頁），雖係被告以外
    之人於審判外之言詞陳述，惟業經被告於審判程序中表示同
    意作為證據（見本院卷第29頁、第88頁），且本院審酌上開
    言詞陳述作成時情況，並無違法之處，認為適當，依上開規
    定，自得作為證據使用。
貳、實體部分：
一、認定犯罪事實所憑之證據及理由：
  (一)訊據被告丙○○對於上開犯罪事實均坦承不諱（見本院卷第
    92頁），核與證人丁○○、甲○○於警詢、偵查、本院審理
    ；證人乙○○、廖佩宜於警詢、偵查；證人郭正雄於偵查中
    證述情節相符（見警卷第1頁至第2頁、第5頁至第10頁、偵
    卷第19頁至第23頁、第35頁至第36頁、第39頁、本院卷第57
    頁至第66頁），並有財團法人羅許基金會羅東博愛醫院診斷
    證明書2份、99年5月11日（九九）羅博醫字第2010050072號
    函附病歷1份、99年8月26日（九九）羅博醫字第2010080157
    號函附醫師說明表1份在卷足憑（見警卷第11頁至第12頁、
    本院卷第34頁至第44頁、第77頁至第78頁），此外，復有扣
    案之長約63公分鋁棒1支及本院勘驗筆錄1份在卷可佐（見本
    院卷第91頁），堪認被告首揭自白與事實相符。
  (二)從而，被告上開傷害、恐嚇危害安全之事實，均事證明確，
    應依法論科。
二、論罪科刑之理由：
  (一)核被告丙○○所為傷害乙○○部分，係犯刑法第277條第1項
    之傷害罪；傷害丁○○部分，係犯刑法第277條第1項之傷害
    罪；恐嚇乙○○、丁○○部分，係犯刑法第305條之恐嚇危
    害安全罪。
  (二)被告與甲○○間，就傷害乙○○部分，具有犯意聯絡及行為
    分擔，為共同正犯。
  (三)被告以一恐嚇行為，恐嚇告訴人乙○○、丁○○，使其2人
    心生畏懼，係一行為觸犯數罪名，為想像競合犯，依刑法第
    55條前段規定，從一重論以一恐嚇危害安全罪。
  (四)被告所犯上開3罪間，犯意各別，行為互殊，應予分論併罰
    。
  (五)扣案之鋁棒1支為被告所有，供被告犯上開傷害罪使用之物
    ，業經被告於本院審理中供述明確（見本院卷第91頁至第92
    頁），爰依刑法第38條第1項第2款規定，宣告沒收。
  (六)撤銷改判部分：
    原審認被告事證明確，予以論罪科刑，固非無見。惟原審因
    宜蘭縣政府警察局羅東分局承辦員警漏未將扣案之鋁棒1支
    隨案移送，而就被告所犯上開傷害罪部分，疏未宣告沒收扣
    案之鋁棒1支，容有未洽。被告上訴意旨指摘原審量刑過重
    ，雖無理由，然原判決既有前揭可議之處，自應由本院將原
    判決關於被告傷害乙○○、丁○○部分撤銷改判。
  (七)上訴駁回部分：
    原審就被告所犯恐嚇危害安全部分，以被告罪證明確，因而
    適用刑事訴訟法第449條第1項前段、第454條第2項，刑法第
    305條、第41條第1項前段，刑法施行法第1條之1第1項、第2
    項前段。並審酌被告犯罪之動機、目的、手段、犯罪所生損
    害，及犯罪後之態度等一切情狀，量處被告有期徒刑2月，
    並諭知易科罰金之折算標準。經核原判決認事用法，洵無違
    誤，量刑亦屬妥適，應予維持。被告上訴意旨指摘原審量刑
    過重，並無理由，應予駁回。
  (八)爰審酌被告於犯本案前無犯罪前科，此有臺灣高等法院被告
    前案紀錄表1份在卷可參，素行良好，然其不思循法律途逕
    解決其配偶廖佩宜與告訴人乙○○發生性行為之問題，竟反
    以暴力及恐嚇之方式處理，助長社會暴戾之氣，並傷及無辜
    之丁○○，致乙○○、丁○○身體及精神上受有痛苦，惟考
    量被告已與告訴人乙○○、丁○○達成民事和解事宜，並賠
    償告訴人2人所受損害，獲得告訴人2人之諒解，此業經告訴
    人乙○○於本院審理中陳述明確（見本院卷第87頁至第88頁
    、第94頁至第95頁），並有本院99年度附民字第103號和解
    筆錄1份在卷可參（見本院卷第81-1頁），及審酌被告於偵
    查中雖否認部分犯行，然於本院審理中已坦承全部犯行，並
    反省自身行為不當之處等一切情狀，就被告所犯傷害罪部分
    各量處有期徒刑3月、2月，併諭知易科罰金之折算標準，並
    與原判決就被告所犯恐嚇危害安全罪部分所處之刑，定其應
    執行刑為有期徒刑5月，併諭知易科罰金之折算標準，以示
    懲儆。
  (九)被告未曾因故意犯罪受有期徒刑以上刑之宣告者，此有臺灣
    高等法院被告前案紀錄表1份在卷可參，其因一時短於思慮
    ，致觸犯本案犯行，且被告於犯罪後已深知悔悟，並賠償告
    訴人乙○○、丁○○所受損害，獲得告訴人2人之諒解，而
    被告目前與其配偶廖佩宜離婚，須獨立扶養3歲幼子1名，此
    有被告之全戶戶籍資料查詢結果2份在卷足憑（見本院卷第
    97頁至第98頁），本院認被告經此起訴、審判後，當能知所
    警惕，信無再犯之虞，本院認前開對其宣告之刑，以暫不執
    行為適當，併予宣告緩刑3年，以啟自新。
三、適用之法律：
  (一)程序法方面：刑事訴訟法第455條之1第3項、第368條、第36
    9條第1項前段、第364條、第299條第1項前段。
  (二)實體法方面：刑法第28條、第277條第1項、第51條第5款、
    第41條第1項前段、第74條第1項第1款、第38條第1項第2款
    ，刑法施行法第1條之1第1項、第2項前段。
本案經檢察官張立言到庭執行職務。
中    華    民    國    99    年    11    月    10    日
                  刑事第二庭審判長法  官  林惠玲
                                  法  官  劉家祥
                                  法  官  蘇錦秀
以上正本證明與原本無異。
本件不得上訴。
                                  書記官  林慶生
中    華    民    國    99    年    11    月    11    日
【附錄本案論罪科刑法條】
★刑法第277條第1項：
傷害人之身體或健康者，處3年以下有期徒刑、拘役或1千元以下
罰金。

司法院資訊處製作；財團法人民間司法改革基金會備份。
